【裁判字號】    88,易,5420
【裁判日期】    890320
【裁判案由】    竊盜
【裁判全文】
臺灣高雄地方法院刑事判決                        八十八年度易字第五四二號
    公  訴  人  臺灣高雄地方法院檢察署檢察官
    被      告  乙○○
右列被告因竊盜案件，經檢察官提起公訴（八十八年度偵字第二六一二八號），本院
判決如左：
    主  文
乙○○竊盜，處罰金伍仟元，如易服勞役，以參佰元折算壹日。
    事  實
一、乙○○於民國八十八年十月二十二日上午七時許，在高雄縣大寮鄉○○路二一二
    之三十號住處巷內，見林慧慈所有引擎號碼ＫＢＮＤ二─一０一四七五號機車（
    係於八十八年七月二十一日凌晨三時三十分許，在高雄市○○區○○街九九之四
    號，遭不詳姓名之人所竊取），懸掛王志福所有之ＬＳＨ─七五三號車牌，停放
    該處，且未取下鑰匙，竟意圖為自己不法之所有，啟動該車油門而竊取之，供己
    代步之用。嗣於同日上午十一時三十分許，騎乘該車行經高雄市○○區○○路與
    廈門街口時，為警查獲。
二、案經高雄市政府警察局移送台灣高雄地方法院檢察署檢察官偵查起訴。
    理  由
一、訊據被告乙○○固坦承於右揭時地騎乘上開機車為警查獲之情不諱，惟矢口否認
    竊盜犯行，辯稱：上開機車係向伊之弟許慶星所借，因未問清楚機車之車牌、顏
    色、型式，一時疏忽，誤騎他人之機車云云。惟查：
（一）上開引擎號碼ＫＢＮＤ二─一０一四七五號機車係被害人林慧慈所有，於八十
      八年七月二十一日凌晨三時許，在高雄市○○區○○街九九之四號失竊一節，
      業據被害人林慧慈之母陳林梨香於警訊中陳明在卷，並有車輛竊盜、車牌失竊
      資料個別查詢報表、高雄市政府警察局小港分局車輛協尋電腦輸入單、贓物認
      領保管收據各一份附卷可稽。又ＬＳＨ─七五三號車牌，為被害人王志福所有
      ，因該機車故障，置放於高雄市○○路海景大廈騎樓下，而車牌失竊，則經被
      害人王志福之友陳瑞昌於警訊中陳述綦詳，復有車籍作業系統查詢認可資料、
      贓物認領保管單各一份在卷可憑。是該機車及車牌為他人所有至明。
（二）又被告於查獲時及警訊中均未提出誤騎機車之辯解，此業經查獲員警陳福明、
      甲○○到庭結證綦詳（詳本院八十九年一月十八日、同年三月十三日筆錄），
      且本院當庭勘驗被告警訊之錄音帶，被告當時雖未供明「竊取」字眼，惟對員
      警以「你竊取．．．」等詞加以訊問時，未有否認，亦未表示有何騎錯車情事
      （詳本院八十九年二月二十二日筆錄），其事後所辯，真實性如何，即不無疑
      問。況被告果真係向其弟借用機車，該處除上開機車外，應尚有其弟之機車，
      被告豈有不問清楚機車型式、車牌、及顏色，以防騎錯之理？是所辯無竊車，
      孰能置信？
（三）至被告之弟許慶星雖於偵查中證明被告確有向其借車，但未問清車型、車牌、
      及顏色等情（詳偵查卷第十五頁），惟證人與被告為兄弟關係，所為證詞難免
      有所迴護，且縱或屬實，亦無法證明被告在巷口臨時起意而竊取機車，是上開
      證詞尚難採為有利被告之證據。
（四）綜上所述，被告所辯，顯係卸責之詞，尚不足採，事證明確，其竊盜犯行洵堪
      認定。
二、查被告意圖為自己不法之所有，而竊取他人之機車（含車牌），核其所為，係犯
    刑法第三百二十條第一項之竊盜罪。被告竊取之機車及車牌雖分屬不同之被害人
    所有，惟被告認知為同一人所有，係出於單一犯意，僅成立一罪。爰審酌被告貪
    圖一時便利，而竊取他人機車，犯後又飾詞圖卸，態度不佳，惟念其竊得之機車
    ，價值約新臺幣八千元，業據被害人之母陳林梨香供明在卷，價值不高等一切情
    狀，量處如主文所示之刑，並諭知易服勞役之折算標準。
據上論斷，依刑事訴訟法第二百九十九條第一項前段，刑法第三百二十條第一項、第
四十二條第二項，罰金罰鍰提高標準條例第一條前段、第二條，判決如主文。
本案經檢察官高大方到庭執行職務。
中      華      民      國      八十九      年      三      月    二十  日
                                  臺灣高雄地方法院刑事第二庭
                                      法  官  魏  式  璧
右正本證明與原本無異。
如不服本判決，應於判決送達後十日內，向本院提出上訴狀。
                                      書記官  蔡  善  賢
中      華       民      國     八十九      年       三     月    二十一日
附錄本案論罪科刑法條：
刑法第三百二十條第一項：
意圖為自己或第三人不法之所有，而竊取他人之動產者，為竊盜罪，處五年以下有期
徒刑、拘役或五百元以下罰金。


司法院資訊處製作；財團法人民間司法改革基金會備份。
